臺灣臺中地方法院刑事判決　　　　　　　100年度訴字第852號
公　訴　人　臺灣臺中地方法院檢察署檢察官
被　　　告　連祈仲
選任辯護人　黃仕勳律師
上列被告因毒品危害防制條例案件，經檢察官提起公訴（100年
度偵緝字第94號）及移送併案審理（100年度偵字第8855號），
本院判決如下：
    主    文
連祈仲犯如附表所示之罪，各處如附表主文所示之刑（含主刑及
從刑）。應執行有期徒刑拾參年。扣案之甲基安非他命拾陸包均
沒收銷燬之；扣案之Sony Ericsson廠牌行動電話貳支（含00000
00000、0000000000門號卡各壹張）沒收；未扣案之販賣第二級
毒品所得共新臺幣壹萬伍仟元沒收，如全部或一部不能沒收時，
其中貳仟伍佰元，以其與劉玉美、林添隆之財產連帶抵償之，另
壹萬貳仟伍佰元，以其與林添隆之財產連帶抵償之；扣案之藍色
防爆噴水槍壹支及瓦斯罐裝辣椒水壹瓶均沒收。
    犯罪事實
一、連祈仲（綽號小三）明知甲基安非他命屬毒品危害防制條例
    第2條第2項第2款所列管之第二級毒品，不得非法持有、販
    賣，竟仍基於販賣第二級毒品甲基安非他命以營利之犯意，
    與同居女友劉玉美（綽號姊仔）及國中同學林添隆（綽號小
    烏龜，另經臺灣臺中地方法院檢察署發布通緝中）、或與林
    添隆共同為下列販毒行為：
  (一)連祈仲與劉玉美、林添隆共同基於意圖營利而販賣第二級毒
    品甲基安非他命之犯意聯絡，於民國99年1月21日下午3時21
    分起，由購毒者柯文傑以其妻黃柔嫚申辦之0000000000號行
    動電話，與劉玉美所有之0000000000號行動電話聯絡購買甲
    基安非他命事宜，並相約在臺中市○○○路○段118之68號「
    台糖量販店」附近交付。劉玉美聯繫完畢後，即指示連祈仲
    駕車搭載不會開車之林添隆，於同日下午5時許，至上開地
    點，在車內由連祈仲交付以影片紙盒包裝之甲基安非他命1
    包予柯文傑，並向柯文傑收取價金新臺幣（下同）2500元（
    柯文傑交付3000元，其中500元係清償其之前積欠劉玉美之
    款項），而完成交易（劉玉美此次販毒部分，業經本院以99
    年度訴字第1333號判處有期徒刑3年8月）。
  (二)連祈仲與林添隆共同基於意圖營利而販賣第二級毒品甲基安
    非他命之犯意聯絡，先由林添隆於99年1月12日以其所有之
    0000000000號行動電話，撥打泰勞汪猜（PHOOKHRONGJIT
    WANCHAI，98年12月16日再度來台）之0000000000號行動電
    話，告知晚點會叫綽號「小三」之連祈仲與汪猜聯繫。隨後
    由連祈仲於99年1月13日中午12時06分，以上開0000000000
    號行動電話與汪猜前述0000000000號行動電話聯絡兜售甲基
    安非他命事宜，電話中連祈仲並明確提到：「要不要幫你準
    備頭」（指吸食器）、「你可以下班的時候我們再去」、「
    你下班我們去找你怎樣」、「不要找老哥」（指另名藥頭）
    、「我現在東西多到你會怕，東西目前OK很多」（指其所販
    售之毒品質量均佳）、「看怎樣你再打給我」等語。汪猜因
    此於99年1月23日晚間9時38分起，撥打上開0000000000號行
    動電話，均由林添隆接聽聯繫販賣甲基安非他命事宜。嗣於
    99年1月24日中午，在臺中市霧峰區某國中附近，由林添隆
    交付甲基安非他命1包予汪猜，並向汪猜收取價金1000元，
    而完成交易。
  (三)連祈仲與林添隆共同基於意圖營利而販賣第二級毒品甲基安
    非他命之犯意聯絡，於99年1月7日晚間11時25分起，由林添
    隆以上開0000000000號行動電話與泰勞巴松（THANAM
    PARSONG）向同事森吉所借用之0000000000號行動電話聯繫
    販賣甲基安非他命事宜，並相約在臺中市○○區○○路398
    號巴松工作之工廠外交付。隨後於99年1月8日凌晨1時10分
    左右，連祈仲駕車搭載林添隆至上開地點，在車內由林添隆
    交付以透明夾鏈袋包裝之甲基安非他命1包予巴松，並向巴
    松收取價金3000元，而完成交易。
  (四)連祈仲與林添隆共同基於意圖營利而販賣第二級毒品甲基安
    非他命之犯意聯絡，於99年1月8日晚間6時10分起，由林添
    隆以上開0000000000號行動電話與泰勞塔農沙（PHETTAKUA
    THANONGSAK，綽號阿興）之0000000000（起訴書漏載最末碼
    ）號行動電話聯繫販賣甲基安非他命事宜，並相約在臺中市
    ○里區○○路工業巷10號塔農沙工作之工廠門口交付。隨後
    於99年1月8日晚間11時05分左右，連祈仲駕車搭載林添隆至
    上開地點，在車內由林添隆交付以透明夾鏈袋包裝之甲基安
    非他命1包予塔農沙，並向塔農沙收取價金3000元，而完成
    交易。
  (五)連祈仲與林添隆共同基於意圖營利而販賣第二級毒品甲基安
    非他命之犯意聯絡，於99年1月9日晚間11時37分前之某時，
    由林添隆以上開0000000000號行動電話與泰勞塔農沙之0000
    000000號行動電話聯繫販賣甲基安非他命事宜，並相約在臺
    中市○里區○○路工業巷10號塔農沙工作之工廠門口交付。
    隨後於99年1月9日晚間11時37分左右，連祈仲駕車搭載林添
    隆至上開地點，在車內由林添隆交付以透明夾鏈袋包裝之甲
    基安非他命1包予塔農沙，價金則約定翌日塔農沙領薪時再
    給付，而完成交易。嗣於99年1月10日晚間10至11時許，連
    祈仲駕車搭載林添隆至上開地點，由林添隆向塔農沙收取積
    欠之價金3000元。
  (六)連祈仲與林添隆共同基於意圖營利而販賣第二級毒品甲基安
    非他命之犯意聯絡，於99年1月22日晚間7時06分，由泰勞俄
    拉巫（NONCHUN WORAWUT）以同事蘇帕拉申請之0000000000
    號行動電話撥打上開0000000000號行動電話，由連祈仲接聽
    聯繫販賣甲基安非他命事宜，並相約在臺中市○里區○○路
    ○ 段2巷81弄49號俄拉巫工作之公司附近交付。隨後於99年1
    月22日晚間8時40分左右，由不知情之林添隆女友蔡宜臻駕
    車搭載林添隆至上開地點，在車內由林添隆交付甲基安非他
    命1包予俄拉巫，並向俄拉巫收取價金2500元，而完成交易
    。
二、嗣於99年2月2日下午1時許，警員持搜索票至連祈仲、劉玉
    美、林添隆同住之臺中市○○區○○路3段宏福5巷22號4樓C
    室欲入門執行搜索時，連祈仲與林添隆均明知警員正依法執
    行職務，竟共同基於妨害公務執行之犯意聯絡，林添隆徒手
    向前推擠警員阻止警員入內，連祈仲站在林添隆後方以其所
    有之藍色防爆噴水槍1支內裝瓦斯罐裝辣椒水1瓶，朝警員臉
    部噴灑，使偵查員黃煜傑、小隊長何淵田均受有臉部及眼睛
    化學性灼傷（傷害部分均未據告訴），共同以此方法，對於
    公務員依法執行職務時施強暴。之後警員先在該處逮捕林添
    隆，並當場扣得劉玉美所有供上開販賣毒品予柯文傑聯絡所
    用之0000000000號行動電話1支（含門號卡1張）及該次販賣
    所剩餘之甲基安非他命16包，連祈仲所有之藍色防爆噴水槍
    1支、瓦斯罐裝辣椒水1瓶，林添隆所有供上開販賣毒品予汪
    猜、巴松、塔農沙、俄拉巫聯絡所用之之0000000000號行動
    電話1支（含門號卡1張），進而於同日下午2時許，在附近
    之宏福5巷20號7樓樓梯間查獲劉玉美，連祈仲則趁隙逃逸，
    嗣經發布通緝始到案。
三、案經臺中市政府警察局移送臺灣臺中地方法院檢察署檢察官
    偵查起訴及移送併案審理。
    理    由
壹、證據能力之說明
一、按被告以外之人於偵查中向檢察官所為之陳述，除顯有不可
    信之情況者外，得為證據，刑事訴訟法第159條之1第2項定
    有明文。是否「顯有不可信之情況」，係由法院依該偵查中
    陳述之外部情況以為判斷。查柯文傑、巴松、俄拉巫於檢察
    官偵查中，經諭知證人具結之義務及偽證之處罰並命朗讀結
    文具結後，以證人之身分完整、連續陳述如何向被告購買或
    受讓毒品之經過，檢察官就上開偵查訊問之實施，並無任何
    違反相關規定之瑕疵，且本院查無證據足以證明上開證人於
    偵查中所證有何「顯有不可信之情況」，是依上開刑事訴訟
    法之規定，上開證人於偵查中所證應認具證據能力。
二、國家基於犯罪偵查之目的，對被告或犯罪嫌疑人進行通訊監
    察，乃係以監控與過濾受監察人通訊內容之方式，蒐集對其
    有關之紀錄，並將該紀錄予以查扣，作為認定犯罪與否之證
    據，屬於刑事訴訟上強制處分之一種，而監聽係通訊保障及
    監察法第13條第1項所定通訊監察方法之一，司法警察機關
    依法定程序執行監聽取得之錄音，係以錄音設備之機械作用
    ，真實保存當時通訊之內容，如通訊一方為受監察人，司法
    警察在監聽中蒐集所得之通訊者對話，若其通話本身即係被
    告進行犯罪中構成犯罪事實之部分內容，則依前開說明，自
    與所謂「審判外之陳述」無涉，應不受傳聞法則之規範，當
    然具有證據能力。至司法警察依據監聽錄音結果予以翻譯而
    製作之監聽譯文，屬於文書證據之一種，於被告或訴訟關係
    人對其譯文之真實性發生爭執或有所懷疑時，法院固應依刑
    事訴訟法第165條之1第2項規定，以適當之設備，顯示該監
    聽錄音帶之聲音，以踐行調查證據之程序，俾確認該錄音聲
    音是否為通訊者本人及其內容與監聽譯文之記載是否相符；
    或傳喚該通訊者；或依其他法定程序，為證據調查。倘被告
    或訴訟關係人對該通訊監察譯文之真實性並不爭執，即無勘
    驗辨認其錄音聲音之調查必要性，法院於審判期日如已踐行
    提示監聽譯文供當事人辨認或告以要旨，使其表示意見等程
    序並為辯論者，其所為之訴訟程序即無不合（最高法院97年
    度台上字第5940號判決意旨參見）。再按有事實足認被告或
    犯罪嫌疑人涉犯有最輕本刑為3年以上有期徒刑之罪嫌，並
    危害國家安全或社會秩序情節重大，而有相當理由可信其通
    訊內容與本案有關，且不能或難以其他方法蒐集或調查證據
    者，得發通訊監察書。通訊監察書，偵查中由檢察官依司法
    警察機關聲請或依職權以書面記載通訊保障及監察法第11條
    之事項，並敘明理由、檢附相關文件，聲請該管法院核發，
    通訊保障及監察法第5條第1項第1款、第2項定有明文。是如
    依上開程序之通訊監察所取得之證據，即屬依法定程序所取
    得，自有證據能力。本案以下所引用之通訊監察書，均係由
    檢察官依法向法院聲請而核發，是該通訊監察及依通訊內容
    所取得譯文之合法性當無疑義，且被告連祈仲及辯護人於本
    院審理中對於卷內通訊監察譯文內容，並不爭執，並經本院
    於審判期日踐行提示通訊監聽譯文之程序而為合法之調查，
    是該通訊監察譯文自具有證據能力。
三、其餘本件下列引為判決基礎之各項供述或非供述證據，被告
    及辯護人均不爭執其證據能力，亦未曾於言詞辯論終結前聲
    明異議，本院審酌各該證據作成時之情況，並無違法取證之
    瑕疵，認以之作為證據為適當，依刑事訴訟法第159條之5之
    規定，均有證據能力。
貳、認定犯罪事實之證據及理由
一、妨害公務部分
    被告連祈仲上開妨害公務執行之犯罪事實，業據其於本院審
    理時坦承不諱，核與偵查員黃煜傑於99年2月2日出具之職務
    報告所載：「職等見機不可失，見男子林添隆開門時，遂向
    其表明警察身分，惟該名男子即大喊『你們要幹嘛』，並向
    前推擠警方人員，以阻止職等入內，並由站於後方綽號『小
    鐘』男子（即被告）自林員左後上方處，以右手持防爆辣椒
    水（藍色）向職等人噴灑頭部，職等遭噴灑後隨即雙眼、手
    、皮膚刺痛紅腫，眼睛難以張開，並不停咳嗽流淚」等情節
    相符（見臺中市政府警察局中市警刑字第0990008965號警卷
    影卷第19頁）。而偵查員黃煜傑、小隊長何淵田因此均受有
    臉部及眼睛化學性灼傷，亦有中山醫學大學附設醫院99年2
    月2日出具之診斷證明書2紙在卷可稽（同上警卷影卷第57、
    58頁），復有被告所有之藍色防爆噴水槍1支及瓦斯罐裝辣
    椒水1瓶扣案可資佐證，足見被告此部分自白與事實相符。
二、販賣毒品部分
  (一)訊據被告矢口否認有何販賣甲基安非他命犯行，辯稱：柯文
    傑部分，99年1月21日我要從宏福5巷回太平住處，劉玉美請
    我載林添隆順路到中港路的「台糖量販店」去找人，於是我
    開車載林添隆去，抵達後是林添隆跟柯文傑交談，交談內容
    我不清楚，我不知道林添隆當天有交付毒品給柯文傑並收取
    價金的事情；汪猜部分，99年1月13日我有跟汪猜講電話，
    通話內容如譯文所示，但這通電話不是在講甲基安非他命，
    而是在講我希望汪猜幫我賣中藥壯陽藥丸的事情，我不知道
    林添隆於99年1月24日有交付毒品給汪猜並收取價金的事情
    ；巴松及塔農沙部分，99年1月7日、8日、9日晚間，我沒有
    載林添隆到巴松或塔農沙服務的工廠；俄拉巫部分，我沒有
    跟俄拉巫用電話聯絡過，也不知道林添隆於99年1月22日有
    交付毒品給俄拉巫並收取價金的事情云云。
  (二)經查，被告上開販買甲基安非他命之犯罪事實，業據證人柯
    文傑於偵查中，及證人汪猜、巴松、塔農沙、俄拉巫於本院
    審理時證述明確，並有劉玉美、被告或林添隆以電話與柯文
    傑等人聯絡販毒事宜之通訊監察譯文可資佐證，詳如下述：
  1.證人柯文傑於偵查中證稱：99年1月21日下午，我以0000000
    000號行動電話與劉玉美的0000000000號行動電話聯絡，向
    她買甲基安非他命，約在「台糖量販店」後面，電話中是用
    影片作為甲基安非他命的代號，當天下午大概5點多，是一
    個開車的男子載另外一個男子來，拿影片紙盒裝甲基安非他
    命；是駕駛座的人把影片紙盒給我，跟我講：「你打開看就
    知道了，有問題再打電話給姊仔」，我接過紙盒，就當場給
    他錢，並打開紙盒看，裡面是1包以夾鏈袋裝的甲基安非他
    命，我付3000元，其中2500元是買這次的錢，另外500元還
    之前欠劉玉美的，在駕駛座交付毒品給我的人是檢察官所提
    示照片上的男子連祈仲，我在2、3個禮拜前在臺中地檢署的
    拘留所有看過他（見臺灣臺中地方法院檢察署98年度他字第
    4841號卷第58頁以下、100年度偵緝字第94號卷第171頁以下
    ）。且有劉玉美以0000000000門號（插用序號000000000000
    00號之手機）與柯文傑所持用之0000000000號行動電話為下
    列通話內容之通訊監察譯文附卷可稽（見臺灣臺中地方法院
    檢察署98年度他字第4841號卷第93頁以下）。
  (1)99年1月21日下午3時21分（B柯文傑→A劉玉美）
    A：喂，一樣，一樣
    B：沒有啦，這（手機）我老婆的啦，偷拿出來用的
    A：是喔，害我天天打...唉喔我打錯
    B：喂
    A：我說我打錯
    B：對啊，我老婆很聰明呢
    A：這個之前這支是你用的耶
    B：沒有啦，本來就我老婆的了，我都偷拿出來的
    A：（閒聊）
    B：啊要去哪找妳
    A：一樣啊
    B：啊市區會很近嗎
    A：什麼啊
    B：我出發到達十多分鐘而已喔
    A：沒有你不要開那麼快啊...等一下，你等一下
       （問別人：他說十幾分鐘到，會不會太快）
    A：20分鐘啦
       （與別人談：沒有啦，他是說他如果開這樣子的話，我
       要確定時間啊，20分鐘？30分？不是你們等下不是要出
       去？最後一趟就出去了，看多久，幾分？30）
    A：30分好不好
    B：好啊，好啊，我在路上，我們如仔喜歡看的影片有沒有
    A：嗯
    B：嘿呵，他要看四分之一的那種的啦
    A：嘿呵，啊你上次怎麼那樣啊
    B：我知道啦，了解啦，我等下過去再還啦
    A：還人家，還人家錢
    B：嘿呵，那個不是我欠的，姊仔我自己甘苦
    A：對啊
    B：啊我是被朋友弄走的，你懂嗎
    A：不是啊，啊你要還人家，那不是我的錢啊
    B：我了解啦
    A：啊你是有要還嗎
    B：人家錢拿給我了啊
    A：我不管啦，啊今天有沒有要還人家
    B：有啦
    A：啊你等下要還他5000喔
    B：嘿啦...啊
    A：多少我不知道啦
    B：有那麼多嗎，等一下啦
    A：問你啊
    B：沒有等下沒關係，電話插播進來...
    A：...
    B：ㄟ，我現在這裡35而已啦
    A：嘿...全部喔
    B：因為我剛好花500去了
    A：喔好啦好啦好啦
    B：好那我晚一點過去，半小時到
  (2)99年1月21日下午3時26分（B柯文傑→A劉玉美）
    A：幹嘛
    B：阿姊喔
    A：幹嘛
    B：你那個影片，要弄好看的喔，我這個朋友很龜毛的喔
    A：沒辦法，我現在就只有租一種...國片而已
    B：啊要弄得有好看嘛
    A：嗯...都一樣啦...不知道啦
    B：呵，應該你們在看的都很好看的啦
    A：嘿啊，好啦
    B：ㄟ你要弄得我喜歡再給我啦
    A：呵，再見啦，掰掰
  (3)99年1月21日下午3時45分（B柯文傑→A劉玉美）
    A：好啦，一下子啦
    B：喂
  (4)99年1月21日下午3時45分（B柯文傑→A劉玉美）
    A：嗯
    B：阿姊我到了呢
    A：知道啊，剛剛不是講知道再見
  (5)99年1月21日下午3時59分（A劉玉美→B柯文傑簡訊）
    A：去了喔
  (6)99年1月21日下午4時02分（A劉玉美→B柯文傑）
    A：喂，你開什麼車
    B：哦嗯，有有
  (7)至於柯文傑於本院99年度訴字第1333號案件99年7月9日審理
    時雖證稱：99年1月21日以2000元價格向劉玉美購買甲基安
    非他命，是坐在副駕駛座的人把毒品給我向我收錢（見本院
    卷第240頁反面、241頁），惟柯文傑此部分證詞，與其於偵
    查中所為之證詞不合，且其於本院上開案件審理作證時，
    審判長係提示其99年2月2日警詢筆錄訊問：「你於該次警詢
    的供述是否實在？」，其回答：「是的」，而柯文傑於99
    年2月2日警詢時有關其於99年1月21日向劉玉美購買甲基安
    非他命之價金，已證稱是2500元（見臺灣臺中地方法院檢察
    署98年度他字第4841號卷第44頁），是其於本院上開案件審
    理時所證述：99年1月21日買2000元云云，明顯係口誤。又
    柯文傑於偵查中經檢察官提示被告照片，已明確表示被告就
    是99年1月21日駕車搭載另名男子前來交易之人，是被告交
    付毒品給他並收取價金，更自行補充回答檢察官前2、3個禮
    拜有在臺灣臺中地方法院檢察署拘留所見到被告本人，亦即
    確認沒有認錯人，則其於本院上開案件審理時所證述：是坐
    在副駕駛座的人交付毒品及收取價金云云，應係一時口誤或
    記憶錯誤所致，因柯文傑於本案本院審理到庭作證時已明確
    表示：因為時隔太久，而且我牽涉到太多案件，所以關於99
    年1月21日向劉玉美購買多少錢的甲基安非他命，還有到底
    是誰跟我收錢及把毒品交給我，我現在已經沒有印象等語（
    見本院卷第101頁以下），自應以其於較接近案發時間之偵
    查中所為證述較接近真實而為可採。另劉玉美於本院審理時
    雖證稱：99年1月21日我是將毒品放在盒子裡面，請林添隆
    拿去「台糖量販店」交給柯文傑，沒有請被告載林添隆去云
    云，然被告於本院審理時已自承：當天我要回太平住處，劉
    玉美請我載林添隆到中港路的「台糖量販店」去一趟，於是
    我就開車載林添隆去等語（見本院卷第29頁），併參以被告
    及劉玉美於本院審理時一致供述：林添隆只會騎機車不會開
    車等語，可見劉玉美與柯文傑電話聯繫販毒事宜完畢後，確
    實係指示被告駕車搭載林添隆前往交易，劉玉美上開於本院
    審理時所為之證詞，顯在迴護被告，與事實不合，不足執為
    有利被告之認定。
  2.證人汪猜於本院審理時證稱：99年1月12日晚上林添隆打電
    話給我，說晚點會叫小三打給我，小三就是被告，隔天1月
    13 日被告就打電話給我推銷毒品，電話中被告問我「要不
    要幫你準備頭」，意思是問需不需要幫我準備吸食毒品的吸
    食器，被告還有提到「不要找老哥了，找我現在東西多到你
    會怕，東西目前OK很多」，東西指的就是毒品，老哥是一個
    賣毒品的男生，林添隆跟被告用的是同一支電話號碼，後來
    我需要毒品時回撥，是林添隆接的，99年1月24日中午，林
    添隆在霧峰區某個國中附近，交付甲基安非他命給我，我當
    場交付1000元給林添隆，我打這支電話就是要買毒品，不管
    是被告或林添隆接的，就跟接的人買毒品，被告與林添隆有
    跟我說過，跟他們2人其中誰買都可以等語（見本院卷第96
    頁以下）。且有林添隆及被告以0000000000號行動電話與汪
    猜所持用之0000000000號行動電話為下列通話內容之通訊監
    察譯文附卷可稽（見臺灣臺中地方法院檢察署98年度他字第
    4841號卷第116頁以下）。
  (1)99年1月12日晚間11時36分（A林添隆→B汪猜）
    A：喂
    B：嗯
    A：汪猜喔
    B：嗯
    A：我是誰
    B：你是誰啊
    A：我是誰
    B：我忘記了
    A：喔連我都忘了
    B：嗯
    A：你那個「阿爛」喔，給我揪著，然後呢錢沒有還完就跑
       了，你弟弟啦
    B：嗯
    A：我誰
    B：呵，知道了
    A：啊回來臺灣多久了
    B：20多天了
    A：啊你那邊沒有要找我那個喔
    B：沒有啊，不知道
    A：不知道啊沒有要找我？
    B：看你啊
    A：看我喔？我先回去，我晚點叫那個「小三」打找你跟你聊天
    B：早上可以啊
    A：你現在都是上什麼班？
    B：早上
    A：早上還可以
    B：八點啊
    A：好啊，那我就有空可能過去找你聊聊天啊
    B：好
    A：掰掰
  (2)99年1月13日中午12時06分（A連祈仲→B汪猜）
    A：喂
    B：喂
    A：汪猜，厚，回來了喔
    B：你好，呵呵，回來了
    A：我是誰
    B：小三
    A：呵...啊你在幹嘛
    B：吃飯
    A：啊你今天要上班嗎
    B：有啊
    A：啊你在潭子哪裡啊
    B：潭子...喔在SEVEN那邊
    A：SEVEN那邊？SEVEN到處都是
    B：呵
    A：啊要不要幫你準備頭
    B：嗯
    A：你有頭嗎
    B：我沒有...我有上班耶
    A：對啊，我知道啊，啊你可以下班的時候我們再去啊
    B：我下班那個
    A：幾點
    B：九點
    A：為什麼九點
    B：加班啊
    A：啊你們怎麼跑去潭子
    B：我不知道啊，他叫我們來這邊啊
    A：仲介喔
    B：對啊
    A：啊你下班我們去找你怎樣？
    B：嗯，禮拜天我有空去找你也可以
    A：啊你還有跟老哥聯絡嗎
    B：有啦
    A：你有打給他喔
    B：有啊
    A：啊他現在有拿給你喔
    B：還沒有，現在沒有用了
    A：不要找他啦，找我現在東西多到你會怕，東西目前OK很
       多啦
    B：喔
    A：不要找老哥了，老哥那個愛屁股的很恐怖
    B：呵OK
    A：你要回去的時候你欠錢我也是讓你回去，對不對，老哥
       的話你欠錢他早就把你捅屁股了
    B：呵
    A：啊你現在來這裡幫我的話，我一定會讓你很好過的啦，
       好不好
    B：好啦
    A：我都幫你這麼久了你也幫我，好看怎樣我打給你你再打
       給我啦
    B：好OK掰掰
  (3)99年1月23日晚間9時38分（B汪猜→A林添隆）
    B：做什麼還沒有睡覺？
    A：什麼有什麼
    B：我明天早去找你
    A：好啦，可以啦
    B：早上八點
    A：你再打電話給我
    B：好
  (4)99年1月24日上午8時44分（B汪猜→A林添隆）
    B：睡覺啊
    A：在哪裡
    B：在臺中啊
    A：等一下要去哪裡
    B：找你啊
    A：等一下喔
    B：我坐車去還是你來找我
    A：我等一下打給你
    B：好
  (5)99年1月24日上午9時02分（B汪猜→A林添隆）
    A：你是在哪裡
    B：在7-11旁邊的地方上啊
    A：喔，那要等我們一下喔，我們過去找你
    B：OK
  (6)99年1月24日上午9時25分（B汪猜→A林添隆）
    A：喂，再等我一下啦
    B：我有朋友呢
    A：我知道啦
  (7)99年1月24日上午9時52分（B汪猜→A林添隆）
    B：來了嗎？在哪裡了
    A：我快到了，再等我一下啦，再過五分鐘就到了
    B：在哪裡
    A：7-11門口
  (8)被告雖辯稱其於99年1月13日電話中係與汪猜談論希望汪猜
    幫忙賣中藥壯陽藥丸，而非毒品云云，然此部分業經汪猜於
    本院審理時證述被告該通電話係向他推銷毒品等語明確，已
    如前述，且觀諸被告於該次通話時多次提及「要不要幫你準
    備頭」、「不要找老哥了」、「找我現在東西多到你會怕，
    東西目前OK很多」、「你要回去的時候你欠錢我也是讓你回
    去」、「老哥的話你欠錢他早就把你捅屁股了」，顯與其所
    辯希望汪猜代售中藥壯陽藥丸一事全然無關，應係事後卸責
    之詞，不足為採。
  3.證人巴松（依內政部入出國及移民署檢送之入出國日期紀錄
    ，其已於案發後之100年3月2日出境，迄未再入境，見本院
    卷第63頁）於偵訊時證稱：99年1月7日晚上，我以00000000
    00號行動電話，與林添隆使用之0000000000號行動電話聯絡
    買3000元的甲基安非他命，約在我服務的臺中市○○路398
    號工廠外交易，是被告開車載林添隆來交付毒品，我站在副
    駕駛座旁，林添隆車窗開一小縫把毒品交給我，我拿錢給林
    添隆，因為被告頭有往前伸側頭看我，所以我有看到被告的
    長相，林添隆拿給我的毒品是用透明夾鏈袋包裝，林添隆拿
    毒品給我時，被告有看到等語（見臺灣臺中地方法院檢察署
    99年度偵字第9097號卷第47頁以下）。且有林添隆以000000
    0000號行動電話與巴松所持用之0000000000號行動電話為下
    列通話內容之通訊監察譯文附卷可稽（見臺灣臺中地方法院
    檢察署98年度他字第4841號卷第106頁以下）。
  (1)99年1月7日晚間11時25分（A林添隆→B巴松）
    A：喂怎樣
    B：嗯，沒有啊...三千
    A：三千喔，好，到了打給你
    B：掰掰
  (2)99年1月8日凌晨0時09分（B巴松→A林添隆）
    A：喂
    B：到了嗎
    A：等一下
    B：好掰
  (3)99年1月8日凌晨0時56分（B巴松→A林添隆）
    A：喂
    B：嗯
    A：要過去了，等下到了打給你
    B：嗯
  (4)99年1月8日凌晨1時10分（A林添隆→B巴松）
    A：喂，出來啊，到了啊
    B：嗯
    A：快點
  4.證人塔農沙於本院審理時證稱：99年1月8日、1月9日晚上，
    我有用0000000000號行動電話與林添隆的0000000000號行動
    電話聯絡買甲基安非他命，2次都是買3000元，都是被告載
    林添隆到我服務的工廠外，由林添隆把車窗搖下來把毒品交
    給我並向我收錢，因為每次交易我們都有打招呼，我有彎下
    來把頭伸進車子內跟他們講話，所以有看清楚被告的長相，
    2 次的甲基安非他命都是用透明夾鏈袋包裝，林添隆直接拿
    在手上交給我，1月8日我總共付給林添隆1萬2000元，其中
    9000元還債，另外3000元是當天買毒品的錢，1月9日的3000
    元是約定等隔天1月10日領薪水才付，1月10日晚上10到11時
    也是被告載林添隆到工廠門口，我把錢交給林添隆等語（見
    本院卷第89頁反面以下）。且有林添隆以0000000000號行動
    電話與塔農沙所持用之0000000000號行動電話為下列通話內
    容之通訊監察譯文附卷可稽（見臺灣臺中地方法院檢察署98
    年度他字第4841號卷第107頁以下）。
  (1)99年1月8日晚間6時10分（A林添隆→B塔農沙）
    B：嗯
    A：喂
    B：嗯
    A：誰
    B：我啦
    A：喔，怎樣
    B：有10張啦
    A：只有10張喔，啊你全部多少
    B：12張
    A：好啦，沒關係，啊那個「工作」的話是...有要找嗎
    B：沒有耶
    A：沒有
    B：嗯
    A：不問一下，問看看啊
    B：喔，找人都沒有人接電話
    A：是喔，你再打打看ㄇㄟ
    B：有我有打啊
    A：不然我等等就過去的話順便請...還是你等等...問問看
       ，我還沒到之前問問看
    B：喔好
    A：OK掰掰
  (2)99年1月8日晚間11時05分（A林添隆→塔農沙）
    A：喂，在哪裡
    B：辦公室
    A：好快到了
  (3)99年1月9日晚間11時37分（A林添隆→B塔農沙）
    A：喂，阿興喔，快到了，你在哪裡啊
    B：一樣啊
    A：一樣是在哪裡啊
    B：門口
    A：好好
  5.證人俄拉巫於本院審理時證稱：被告於99年1月22日晚上7時
    用00000000000號行動電話打到我所用的0000000000號行動
    電話，我在電話中表示要買2500元的毒品，我確定電話中是
    被告本人的聲音，因為我跟被告接觸過很多次所以記得，當
    天後來是另外一個男生及女生拿毒品過來等語（見本院卷第
    93頁以下）。且有被告及林添隆以0000000000號行動電話與
    俄拉巫所持用之0000000000行動電話為下列通話內容之通訊
    監察譯文附卷可稽（見臺灣臺中地方法院檢察署98年度他字
    第4841號卷第126頁以下）。
  (1)99年1月22日晚間7時06分（B俄拉巫→A連祈仲）
    A：喂
    B：老闆，我要2500
    A：好，過去再打給你
    B：老闆，可能幾點
    A：可能最晚9點多10點吧
    B：好
  (2)99年1月22日晚間8時40分（B俄拉巫→A林添隆）
    A：喂，出來，到了
    B：好
  (3)雖被告否認有於前揭(1)99年1月22日晚間7時06分與俄拉巫電
    話聯繫，惟此部分業經俄拉巫指證明確，參以俄拉巫於本院
    100 年5月10日、6月1日先後2次審理時，對於前揭(2)99年1
    月22日晚間8時40分其通話對象究為被告或林添隆，先後陳
    述雖有不一，然其對於前揭(1)99年1月22日晚間7時06分其通
    話對象為被告一事，於本院2次審理及偵查中所為之證述均
    屬一致，且一再強調其原本就認識被告，所以聽得出來是被
    告的聲音（見臺灣臺中地方法院檢察署99年度偵字第9097號
    卷第155頁）。又經本院當庭勘驗上開(1)99年1月22日晚間7
    時06分、(2)99年1月22日晚間8時40分通訊監察光碟音檔，內
    容均與上述通訊監察譯文相符，且該2通電話中，A的聲音不
    同，可以明顯分辨為不同人（見本院卷第141頁以下），足
    見俄拉巫於本院100年5月10日審理時所證述：99年1月22日
    晚上7時06分這通，是與被告聯繫，而晚上8時40分這通，是
    林添隆與另外一個女生送來的等語（見本院卷第95頁），應
    與事實相符，自得採為認定被告犯罪事實之依據。另本院依
    被告及辯護人聲請將前揭光碟委由法務部調查局進行聲紋鑑
    定，因該局受理聲音鑑定，須有完整之檢品，包括錄音光碟
    等證物及錄音內容逐字逐句翻譯之譯文，且送鑑錄音光碟之
    待鑑對象談話內容，至少須有不同40個字以上，每字均應具
    備清晰、可辨識，且可供聲紋圖譜特徵分析比對用的語音。
    本件送鑑錄音光碟1片經初步聆聽檢驗結果，因所錄兩造對
    話內容之待鑑聲音，可供比對語句字數均不足40個字，不符
    合聲紋鑑定條件，無法進行聲紋比對分析，有該局100年7月
    6日調科參字第10000403080號函附卷可憑（見本院卷第178
    頁），惟本院基於前開說明，已足認定上開(1)99年1月22日
    晚間7時06分之通話內容確為被告與俄拉巫之對話，併予敘
    明。
  6.被告雖又否認有搭載林添隆前往與巴松、塔農沙交易毒品之
    情事，惟被告於本院100年3月31日移審訊問時，已承認有駕
    車搭載林添隆至巴松工廠之事實，其事後改口稱沒有駕車搭
    載林添隆到巴松、塔農沙之工廠云云，先後供述不一，顯有
    臨訟編纂訟詞之情形，且此部分業據巴松、塔農沙於本院審
    理時指證歷歷，參以巴松、塔農沙均為外籍人士，與被告亦
    無冤仇，此為被告所是認，其2人當無設詞誣陷被告致己身
    陷偽證重責之可能與必要，所為之證詞堪認與事實相符，而
    得採作認定被告犯罪事實之依據。
  7.此外，扣案疑似安非他命之米黃色晶體、白色晶體、黃色細
    晶體共16包，經送內政部警政署刑事警察局鑑定，經該局隨
    機抽取鑑定結果，均檢出甲基安非他命成分，亦有該局99年
    2月25日刑鑑字第09900020369號鑑定書存卷可考（見臺灣臺
    中地方法院檢察署99年度偵字第3329號卷影卷第58頁）。
三、販賣毒品之所謂販賣行為，須行為人主觀上有營利意圖，且
    客觀上有販入或賣出毒品行為，即足構成，至於實際上是否
    已經獲利，則非所問；必也始終無營利之意思，而以原價或
    低於原價有償讓與他人，方難謂為販賣行為，而僅得以轉讓
    罪論處（參照最高法院93年度台上字第1651號判決要旨）。
    又販賣甲基安非他命本無一定價格，各次買賣之價格，當亦
    各有差異，隨供需雙方之資力、關係之深淺、需求之數量、
    貨源之充裕與否、販賣者對於資金之需求如何即殷切與否，
    以及政府查緝之態度，進而為各種不同之風險評估，而為機
    動性之調整，是其價格標準，自非一成不變，且販賣者從各
    種「價差」或「量差」或係「純度」謀取利潤方式，或有差
    異，然其所圖利益之非法販賣行為目的，則屬相同，並無二
    致。再按販賣毒品之所謂販賣行為，係行為人基於營利之目
    的，而販入或賣出毒品而言。販賣毒品者，其主觀上須有營
    利之意圖，且客觀上有販賣之行為，即足構成，至於實際上
    是否已經獲利，則非所問。即於有償讓與他人之初，係基於
    營利之意思，並著手實施，而因故無法高於購入之原價出售
    ，最後不得不以原價或低於原價讓與他人時，仍屬販賣行為
    。本件被告所為販賣第二級毒品甲基安非他命之犯行，雖無
    從查知其販賣毒品確實數量與得利情形，惟毒品危害防制條
    例所處罰之「販賣」毒品罪，所著重者為在主觀上有藉以牟
    利之惡性，及對毒品之擴散具有較有償或無償轉讓行為更嚴
    重之危害性，被告有無「營利」之意圖係從客觀之社會環境
    、情況及證人、物證等資料，依據證據法則綜合研判認定。
    衡諸毒品甲基安非他命量微價高，且依一般社會通念以觀，
    販賣行為在通常情形下均係以牟利為其主要誘因及目的，從
    而，舉凡其有償交易，除足反證其確另基於某種非圖利本意
    之關係外，通常尚難因無法查悉其販入價額作為是否高價賣
    出之比較，而認定無營利之意思。本件被告確有販賣甲基安
    非他命之行為，考量社會大眾均知買賣甲基安非他命係非法
    行為之客觀社會環境，且被告亦無任何動機，甘冒重刑而以
    原價轉讓甲基安非他，依據上開積極證據及經驗法則綜合研
    判，被告應係基於意圖營利之犯意而販賣甲基安非他命，要
    無疑義。
四、另刑法關於正犯、幫助犯之區別，係以行為人主觀之犯意及
    客觀之犯行為標準，凡以自己犯罪之意思而參與犯罪，無論
    其所參與者是否係犯罪構成要件之行為，皆為正犯。以幫助
    他人犯罪之意思而參與犯罪，其所參與者，苟係犯罪構成要
    件之行為，亦為正犯。以幫助他人犯罪之意思而參與犯罪，
    所參與者，為犯罪構成要件以外之行為，則為幫助犯。又刑
    法上所謂販賣行為，係指以營利為目的，有償轉讓，將商品
    販入或賣出，有一於此，犯罪即行成立。參與事前買賣之磋
    商行為，屬販賣構成要件行為，固勿論矣，即參與交付買賣
    標的物，及收取價金之行為，揆之民法第348條、第367條關
    於出賣人、買受人義務之規定，亦屬販賣構成要件之行為（
    最高法院100年度台上字第852號判決要旨參照）。本件被告
    如犯罪事實欄一之(一)所示犯行，係受劉玉美指示駕車搭載不
    會開車之林添隆共同前往約定交易地點，交付甲基安非他命
    予柯文傑，並向柯文傑收取價金，而參與交付買賣標的物及
    收取價金之行為；如犯罪事實欄一之(二)所示犯行，係以電話
    向汪猜兜售甲基安非他命，並詢問方便交易之時間、是否需
    要提供吸食器等，而參與事前買賣之磋商行為；如犯罪事實
    欄一之(三)至(五)所示犯行，均係駕車搭載不會開車之林添隆共
    同前往約定交易地點，交付甲基安非他命予巴松、塔農沙，
    並向巴松、塔農沙收取價金，而參與交付買賣標的物及收取
    價金之行為；如犯罪事實欄一之(六)所示犯行，係接聽俄拉巫
    之購毒電話，而在電話中達成買賣毒品之意思表示合致，並
    約定交易金額、時間、地點，而參與事前買賣磋商之行為。
    被告與劉玉美、林添隆共同基於意圖營利而販賣甲基安非他
    命之犯意聯絡，或與林添隆共同基於意圖營利而販賣甲基安
    非他命之犯意聯絡，而參與前述均屬販賣毒品構成要件之行
    為，自應論以正犯，而非幫助犯。
五、綜上所述，本案事證明確，被告販賣甲基安非他命、對於公
    務員依法執行職務時施強暴之犯行均堪認定，應依法論科。
參、論罪科刑
一、查甲基安非他命屬毒品危害防制條例第2條第2項第2款規定
    之第二級毒品，故核被告如犯罪事實欄一之(一)至(六)所為，均
    係犯毒品危害防制條例第4條第2項之販賣第二級毒品罪（共
    6罪）；如犯罪事實欄二所為，則係犯刑法第135條第1項之
    對於公務員依法執行職務時施強暴罪。被告因販賣而持有甲
    基安非之低度行為，應各為其後販賣之高度行為所吸收，均
    不另論罪。
二、被告就如犯罪事實欄一之(一)所示販賣甲基安非他命犯行，與
    劉玉美、林添隆間有犯意聯絡及行為分擔；就犯罪事實欄一
    之(二)至(六)所示販賣甲基安非他命犯行，及就犯罪事實欄二所
    示妨害公務執行犯行，與林添隆間有犯意聯絡及行為分擔，
    均為共同正犯。
三、被告所犯上開6次販賣第二級毒品罪、1次妨害公務執行罪，
    犯意各別，行為互殊，應予分論併罰。
四、本件被告始終否認有販賣甲基安非他命之事實，並無偵審均
    自白之情形，亦無因其供述毒品來源而查獲其他正犯或共犯
    之情事，有臺中市政府警察局第四分局警員賴志銘100年4月
    13日出具之職務報告1紙附卷可佐（見本院卷第57頁），是
    本件自無毒品危害防制條例第17條之適用，附此敘明。
五、爰審酌被告正值青壯年，未思以正當勞力獲取報酬，明知甲
    基安非他命戕害他人身心健康，竟因貪圖利益，6次販賣甲
    基安非他命予他人牟利，擴大毒品危害，惟其並非大、中盤
    商，販賣所得尚屬有限，其遭警員搜索時，持辣椒水朝警員
    臉部噴灑妨害公務執行，傷及執勤警員，偵查中係經發布通
    緝始到案，犯後始終否認販毒犯行，對於自己違法行為未能
    主動面對司法裁判，欠缺悔悟改過之具體表現等一切情狀，
    分別量處如附表所示之刑，並定其應執行之刑如主文所示。
    公訴人請求本院定應執行有期徒刑16年以上，衡以被告本案
    販賣毒品之對象為5人、次數共6次、所得合計1萬5000元等
    犯罪情節，容有過重，併予敘明。
六、按以營利為目的販入毒品，經多次販賣後，持有剩餘毒品被
    查獲，其各次販賣毒品行為，固應併合處罰。惟該持有剩餘
    毒品之低度行為，應僅為最後一次販賣毒品之高度行為所吸
    收，不另論罪。故就該查獲之剩餘毒品，祇能於最後一次之
    販賣毒品罪宣告沒收銷燬，不得於各次販賣毒品罪均宣告沒
    收銷燬（參照最高法院98年度台上字第738號判決意旨）。
    本件扣案之甲基安非他命16包，係共犯劉玉美所有本案販賣
    予柯文傑後所剩餘之毒品，業據劉玉美於本院99年度訴字第
    1333號案件99年7月9日審理時供稱：「安非他命16包是我在
    98年11月跟張玉英買的，這就是我99年1月21日賣給柯文傑
    剩下的，當時我從這裡面拿1包賣給柯文傑」等語在卷（見
    本院卷第246頁反面），自應依毒品危害防制條例第18條第1
    項前段規定，於該次犯行主文項下宣告沒收銷燬之。
七、按「犯第4條至第9條、第12條、第13條或第14條第1項、第2
    項之罪者，其供犯罪所用或因犯罪所得之財物，均沒收之，
    如全部或一部不能沒收時，追徵其價額或以其財產抵償之。
    」，毒品危害防制條例第19條第1項定有明文。該條項所定
    沒收之標的，如得以直接沒收者，判決主文僅宣告沒收即可
    ，不生「追徵其價額」或「以其財產抵償之」問題，須沒收
    之標的全部或一部不能沒收時，始生「追徵其價額」或「以
    其財產抵償之」選項問題。而「追徵其價額」或「以其財產
    抵償之」係屬兩種選項，分別係針對現行貨幣以外之其他財
    產與現行貨幣而言。本規定所稱「追徵其價額」者，係指所
    沒收之物為金錢以外之其他財物而無法沒收時，因其實際價
    值不確定，應追徵其價額，使其繳納與原物相當之價額，並
    無以其財產抵償之問題。倘嗣後追徵其金錢價額，不得結果
    而須以其財產抵償者，要屬執行機關之執行問題，即無不能
    執行之情形，自毋庸諭知「或以其財產抵償之」。如不能沒
    收之標的為金錢時，因價值確定，判決主文直接宣告「以其
    財產抵償之」即可，不發生追徵價額之問題（最高法院99年
    6月29日99年度第5次刑事庭會議決議參照）。又犯毒品危害
    防制條例第4條至第9條、第12條、第13條或第14條第1項、
    第2項之罪者，其供犯罪所用或因犯罪所得之財物，均沒收
    之，如全部或一部不能沒收時，追徵其價額或以其財產抵償
    之，為該條例第19條第1項所明定。而犯罪所得之財物，不
    能與正常營利事業計算營利所得之情形相提並論，是所稱因
    犯罪所得之財物，乃指犯罪行為所直接取得而法律上無第三
    人得主張權利之一切財物而言，則上開規定所指販賣毒品所
    得之財物，依法諭知沒收時，舉凡販賣毒品所得之財物，不
    問其中何部分屬於成本，何部分屬於犯罪之利得，均應予以
    沒收，並非僅限於所賺取之差價部分，始符立法之本旨（最
    高法院98年度台上字第3081號判決要旨參照）。另共同正犯
    應就全部犯罪事實共同負責，是共同正犯間犯罪所得應合併
    計算，且為避免執行時發生重複沒收之情形，係採連帶沒收
    主義（最高法院100年度台上字第678號判決意旨參照）。據
    此，本件扣案之Sony Ericsson廠牌0000000000號行動電話1
    支（含門號卡1張），係共犯劉玉美所有供本案販賣甲基安
    非他命予柯文傑犯罪聯絡所用之物，業據被告供明在卷，核
    與劉玉美於本院99年度訴字第1333號案件99年7月9日審理時
    供稱：「0000000000號的手機及門號卡都是我所有的，99年
    1 月21日販賣甲基安非他命給柯文傑時有用到這支手機及門
    號卡」等語相符（見本院卷第246頁反面）；另扣案之Sony
    Ericsson廠牌0000000000號行動電話（含門號卡1張），則
    為共犯林添隆所有供本案販賣甲基安非他命予汪猜、巴松、
    塔農沙、俄拉巫犯罪聯絡所用之物，已據被告供承在卷，應
    於附表各該販賣第二級毒品主文項下宣告沒收。被告如犯罪
    事實欄一之(一)至(六)所示販賣第二級毒品甲基安非他命所得對
    價共1萬5000元，雖未扣案，亦應依毒品危害防制條例第19
    條第1項規定於各該次販賣第二級毒品罪之主文項下，諭知
    沒收，如全部或一部不能沒收時，其中販賣予柯文傑部分之
    2500元，以被告與劉玉美、林添隆之財產連帶抵償之；另販
    賣予汪猜、巴松、塔農沙、俄拉巫部分共1萬2500元，以被
    告與林添隆之財產連帶抵償之。
八、扣案之藍色防爆噴水槍1支及瓦斯罐裝辣椒水1瓶，均為被告
    所有供本案妨害公務執行犯罪所用之物，業據其陳明在卷，
    爰依刑法第38條第1項第2款規定宣告沒收。
九、至於另扣案之海洛因毒品，被告供稱非其所有，經核與被告
    本案犯行亦無關連，爰不於本案宣告沒收銷燬之。另紅色防
    爆噴水槍1支、瓦斯罐裝辣椒水1瓶（被告本案係持上開藍色
    防爆噴水槍1支內裝瓦斯罐裝辣椒水1瓶朝警員噴灑，並未使
    用紅色防爆噴水槍內裝瓦斯罐裝辣椒水）、夾鏈袋、茶葉罐
    、吸食器及其他手機、門號卡等物，綜核卷內資料，並非供
    被告本案各次販賣毒品或妨害公務執行所用，亦無確切證據
    足資證明該等物品與被告本案犯行有關，亦均不予諭知沒收
    ，併予敘明。
肆、移送併辦之敘明
    臺灣臺中地方法院檢察署100年度偵字第8855號移送併案審
    理部分，與被告經起訴成罪之犯罪事實完全相同，本院併予
    審理而為判決。
據上論斷，應依刑事訴訟法第299條第1項前段，毒品危害防制條
例第4條第2項、第18條第1項前段、第19條第1項，刑法第11條、
第28條、第135條第1項、第51條第5款、第38條第1項第2款，刑
法施行法第1條之1，判決如主文。
中    華    民    國   100    年    8     月    31    日
                  刑事第四庭  審判長法  官  吳進發
                                    法  官  李婉玉
                                    法  官  羅智文
以上正本證明與原本無異。
如不服本判決應於收受判決後10日內向本院提出上訴書狀，並應
敘述具體理由；其未敘述上訴理由者，應於上訴期間屆滿後20日
內向本院補提理由書（均須按他造當事人之人數附繕本）「切勿
逕送上級法院」。
                                    書記官  洪菘臨
中    華    民    國   100    年    8     月    31    日
附表
1.犯罪事實：如犯罪事實欄一之(一)所示部分。
  主文：連祈仲共同販賣第二級毒品，處有期徒刑捌年。扣案之
        甲基安非他命拾陸包均沒收銷燬之；扣案之Sony
        Ericsson廠牌行動電話壹支（含0000000000門號卡壹張
        ）沒收；未扣案之販賣第二級毒品所得新臺幣貳仟伍佰
        元沒收，如全部或一部不能沒收時，以其與劉玉美、林
        添隆之財產連帶抵償之。
2.犯罪事實：如犯罪事實欄一之(二)所示部分。
  主文：連祈仲共同販賣第二級毒品，處有期徒刑捌年。扣案之
        Sony Ericsson廠牌行動電話壹支（含0000000000門號
        卡壹張）沒收；未扣案之販賣第二級毒品所得新臺幣壹
        仟元沒收，如全部或一部不能沒收時，以其與林添隆之
        財產連帶抵償之。
3.犯罪事實：如犯罪事實欄一之(三)所示部分。
  主文：連祈仲共同販賣第二級毒品，處有期徒刑捌年。扣案之
        Sony Ericsson廠牌行動電話壹支（含0000000000門號
        卡壹張）沒收；未扣案之販賣第二級毒品所得新臺幣參
        仟元沒收，如全部或一部不能沒收時，以其與林添隆之
        財產連帶抵償之。
4.犯罪事實：如犯罪事實欄一之(四)所示部分。
  主文：連祈仲共同販賣第二級毒品，處有期徒刑捌年。扣案之
        Sony Ericsson廠牌行動電話壹支（含0000000000門號
        卡壹張）沒收；未扣案之販賣第二級毒品所得新臺幣參
        仟元沒收，如全部或一部不能沒收時，以其與林添隆之
        財產連帶抵償之。
5.犯罪事實：如犯罪事實欄一之(五)所示部分。
  主文：連祈仲共同販賣第二級毒品，處有期徒刑捌年。扣案之
        Sony Ericsson廠牌行動電話壹支（含0000000000門號
        卡壹張）沒收；未扣案之販賣第二級毒品所得新臺幣參
        仟元沒收，如全部或一部不能沒收時，以其與林添隆之
        財產連帶抵償之。
6.犯罪事實：如犯罪事實欄一之(六)所示部分。
  主文：連祈仲共同販賣第二級毒品，處有期徒刑捌年。扣案之
        Sony Ericsson廠牌行動電話壹支（含0000000000門號
        卡壹張）沒收；未扣案之販賣第二級毒品所得新臺幣貳
        仟伍佰元沒收，如全部或一部不能沒收時，以其與林添
        隆之財產連帶抵償之。
7.犯罪事實：如犯罪事實欄二所示部分。
  主文：連祈仲共同對於公務員依法執行職務時，施強暴，處有
        期徒刑拾月。扣案之藍色防爆噴水槍壹支及瓦斯罐裝辣
        椒水壹瓶均沒收。
附錄論罪科刑法條
毒品危害防制條例第4條第2項
製造、運輸、販賣第二級毒品者，處無期徒刑或 7 年以上有期
徒刑，得併科新臺幣 1 千萬元以下罰金。
刑法第135條第1項
對於公務員依法執行職務時，施強暴脅迫者，處 3 年以下有期
徒刑、拘役或 3 百元以下罰金。